# 请教陈版，股份支付的识别，到底是一个股份支付还是三个股份支付计划的问题

提问人：gpqg 时间：2023-02-19 21:05:08
陈版，
某企业有 3 份股份支付计划（附非市场业绩条件的股份支付），
第一份股份支付计划等待期为 1 年，解锁比例为30%；
第二份股份支付计划等待期为 2 年，解锁比例为30%；
第三份股份支付计划等待期为 3 年，解锁比例为40%。
但是经与被审计单位深入沟通了解到，实际情况是这样的：
假如第一份股份支付计划，第一年没有完成非市场业绩条件，但是如果累计两年完成了非市场业绩条件，那么企业仍然是认可该股份支付的。同理第二份股份支付计划累计两年没有完成非市场业绩条件，但是如果累计三年完成了非市场业绩条件，那么企业仍然也是认可的话。这种情况对于这 3 份股份支付计划该如何处理呢？
是把这三份股份支付计划看成是独立的三个股份支付去考虑呢？还是将这三份股份支付计划看成是一个整体的股份支付去考虑呢？
如果此时仍然把这三份股份支付计划看成是独立的三个股份支付去考虑的话，其处理思路是否是这样的呢？
比如对于第一份股份支付计划，解锁比例为30%的部分对应的股份支付，其等待期是不是从第一年年末的时候就要看是否完成第一年的非市场业绩条件，如果完成了，那么就可以全额确认第一份股份支付计划；如果第一年年末没有完成，认为累计两年可以完成，那么在第一年年末就只能确认（1/2）的股份支付的成本费用呢？
谢谢陈版！

回答人：chenyiwei
仍将三个解锁批次分别作为三项独立的股份支付予以考虑，但在分别确定各批次的等待期时，需考虑股权激励计划中设置的等待期顺延条款的影响，对每一批次的等待期时长进行定期复核（至少在等待期内每个资产负债表日均需根据最新信息进行复核），必要时进行会计估计变更处理。